臺灣雲林地方法院刑事判決
110年度易字第581號
                                      110年度易字第609號
公  訴  人  臺灣雲林地方檢察署檢察官
被      告  陳加漢


上列被告因竊盜案件，經檢察官分別提起公訴（110年度偵字第5
204、5946號），被告於本院準備程序進行中，就被訴事實為有
罪之陳述，經法官告知簡式審判程序意旨，並聽取檢察官及被告
之意見後，裁定依簡式審判程序審理，並合併判決如下：
    主  文
陳加漢共同犯毀壞門扇侵入住宅竊盜罪，累犯，處有期徒刑捌月
；又犯踰越牆垣毀壞安全設備侵入住宅竊盜罪，累犯，處有期徒
刑捌月。應執行有期徒刑壹年。
未扣案之犯罪所得精工牌手錶壹支、玉鐲壹只、項鍊柒條、琥珀
手環壹只、零錢筒壹個（含新臺幣貳仟元）、酒壹瓶，均沒收之
，於全部或一部不能沒收或不宜執行沒收時，追徵其價額。　
    事  實
一、陳加漢與真實姓名年籍不詳綽號「小黑」之人，共同意圖為
    自己不法之所有，基於加重竊盜之犯意聯絡，於民國110年2
    月19日下午4時43分許，由「小黑」駕駛車牌號碼000-0000
    號自用小客車搭載陳加漢，再推由陳加漢下車以不詳方式毀
    壞大門紗門後，侵入陳怡如位於雲林縣○○市○○○路00○0號之
    住宅，竊取陳怡如所有之精工牌手錶1支、玉鐲1只、項鍊7
    條、琥珀手環1只等物（價值共約新臺幣【下同】1萬2,500
    元）得手後離去。
二、陳加漢意圖為自己不法之所有，基於加重竊盜之犯意，於11
    0年4月1日下午4時41分許，自林秋麥位於雲林縣○○鄉○○路00
    號住宅（下稱林秋麥住宅）旁之興建中建築物3樓，踰越林
    秋麥住宅3樓圍牆，以不詳方式破壞3樓鋁門鎖後，侵入林秋
    麥住宅，徒手竊取林秋麥所管領之零錢筒1個（內含2,000元
    ）、1瓶酒，得手後隨即離開。
三、案經臺灣雲林地方檢察署檢察官偵查起訴。
    理  由
壹、程序部分：
    本件被告陳加漢所犯之罪，為死刑、無期徒刑、最輕本刑為
    3 年以上有期徒刑以外之罪，且非屬高等法院管轄第一審之
    案件，被告於準備程序進行中，先就被訴事實為有罪之陳述
    ，經法官告知簡式審判程序之旨，並聽取檢察官及被告之意
    見後，依刑事訴訟法第273 條之1 第1 項之規定，裁定進行
    簡式審判程序，是本案之證據調查程序及有關傳聞法則證據
    能力之限制，依同法第273 條之2 之規定，不受同法第159
    條第1 項、第161 條之2 、第161 條之3 、第163 條之1 及
    第164 條至第170 條之規定所拘束。
貳、實體部分：
一、認定犯罪事實所憑之證據及理由：
  ㈠被告對上開犯行，於本院審理時坦承不諱（本院易581卷第71
    頁），並有下列證據可資佐證：
　⒈就事實欄一部分：
　　⑴證人即告訴人陳怡如之警詢筆錄（雲警六偵字第1101002932號卷第3頁至第4頁）。
　　⑵證人即告訴人陳怡如之訊問筆錄（偵字第5946號卷第69頁至第72頁）。
　　⑶現場照片19張（雲警六偵字第1101002932號卷第25頁至第29頁反面）。
　　⑷監視器位置圖2張（雲警六偵字第1101002932號卷第10頁）。
　　⑸現場附近監視器截圖55張（雲警六偵字第1101002932號卷第10頁反面至第24頁）。
　　⑹被告陳加漢之自白（偵字第5946號卷第51頁至第54頁）。
　⒉就事實欄二部分：　
　　⑴證人即告訴人林秋麥之警詢筆錄（偵字第5204卷第9頁至第11頁）。
　　⑵證人即告訴人林秋麥之訊問筆錄（偵字第5204卷第99頁至第100頁）。
　　⑶現場照片6張（偵字第5204卷第21頁至第25頁）。
　　⑷監視器翻攝照片13張（偵字第5204卷第27頁至第39頁）。
    上開證據，足以擔保被告之自白與事實相符。
  ㈡綜上所述，本件事證明確，被告犯行均堪予認定，應依法論
    科。
二、論罪科刑之理由：
  ㈠按刑法第321條第1 項第2 款規定將「門扇」、「牆垣」、「
    其他安全設備」並列，則所謂「門扇」應係狹義專指門戶而
    言，亦即指分隔住宅或建築物內外之間之出入口大門；而所
    謂「其他安全設備」，指門扇、牆垣以外，依通常觀念足認
    防盜之一切設備而言，如窗戶即是（最高法院73年度臺上字
    第3398號判決意旨參照）。又該款所謂「毀」係指毀壞，稱
    「越」則指踰越或超越，祇要踰越或超越門扇、牆垣或安全
    設備之行為，使該門扇、牆垣或安全設備喪失防閑作用，即
    構成前揭規定之要件。經查：⒈就事實欄一部分：被告毀壞
    供出入之大門紗門，該當毀壞門扇加重條件。⒉就事實欄二
    部分：被告踰越住宅3樓圍牆，破壞3樓鋁門鎖（非出入大門
    ，應屬安全設備），該當踰越牆垣、毀壞安全設備加重條件
    。是核被告就事實欄一之行為，係犯刑法第321 條第1 項第
    1、2 款之毀壞門扇侵入住宅竊盜罪；就事實欄二之行為，
    係犯刑法第321 條第1 項第1、2 款之踰越牆垣毀壞安全設
    備侵入住宅竊盜罪。起訴書認為事實欄一之大門紗門為「窗
    戶」；事實欄二之3樓鋁門為「門扇」，且未論及踰越3樓圍
    牆部分，與上開法官說明之法律意見不同，法官不採。就事
    實欄一部份，法官依刑事訴訟法第300條變更起訴法條；就
    事實欄二部分，因涉及增加加重條件，應不屬刑法第300條
    變更起訴法條之問題（均已告知罪名，581卷第56、58、63
    頁）。
  ㈡被告就事實欄一部分，與「小黑」有犯意聯絡及行為分擔，
    為共同正犯。被告就上開2次犯行，犯意各別，行為互殊，
    應分論併罰。
  ㈢被告前因毒品案件，經臺灣臺中地方法院（下稱臺中地院）
    以108年度簡字第575號判決判處有期徒刑6月確定，於109年
    1月21日易科罰金執行完畢等情，有臺灣高等法院被告前案
    紀錄表在卷可參，其於受有期徒刑執行完畢後5 年以內，故
    意再犯本件有期徒刑以上之各罪，均為累犯，皆應依刑法第
    47條第1項規定，加重最高本刑。至於最低本刑部分，經參
    酌司法院釋字第775號解釋意旨，考量被告於刑之執行完畢
    後，再為犯罪，可見其對刑罰之反應力薄弱，未能切實悔改
    恪守法律，核無該號解釋所謂罪刑不相當之情形，因此，應
    依上開規定，加重其最低本刑。　　
  ㈣爰以行為人之責任為基礎，審酌被告竊取他人物品供己使用
    ，漠視他人之財產權益，守法觀念有待加強，自我控制能力
    薄弱，所為實不可取，且被告有多次竊盜前科，有臺灣高等
    法院被告前案紀錄表在卷可參，素行非佳，其再次犯加重竊
    盜罪，實有不該，以刑罰矯正其人格之需求存在，本應從重
    量刑。但慮及被告所竊取之上開物品，價值尚非甚鉅，且被
    告犯後全部坦承犯行，略見悔意。另被告身體狀況不佳，有
    重大傷病卡可佐，其罹患中度身心障礙，有身心障礙證明可
    參，被告處境有值得憐憫之處。並考量告訴人林秋麥於審判
    中陳稱：對量刑沒有意見，請法院從輕量刑等語的意見（本
    院581卷第76頁）；告訴人陳怡如於警詢中陳稱：要提告訴
    等語的意見（警932卷第4頁），及其於審判中自陳已婚，有
    子女，國中畢業之教育程度等一切情狀，分別量處如主文所
    示之刑，復審酌被告所犯各罪皆為加重竊盜罪，且於相近時
    間實行，定刑時應整體考量以刑法矯正被告之需求性等情，
    定如主文所示之刑。
  ㈤按犯罪所得，屬於犯罪行為人者，沒收之。但有特別規定者
    ，依其規定；前二項之沒收，於全部或一部不能沒收或不宜
    執行沒收時，追徵其價額，刑法第38條之1 第1 項、第3項
    分別定有明文。經查：本件被告之犯罪所得為精工牌手錶1
    支、玉鐲1只、項鍊7條、琥珀手環1只、零錢筒1個（內含2,
    000元）、酒1瓶均未扣案，應依前揭規定宣告沒收之，且於
    全部或一部不能沒收或不宜執行沒收時，追徵其價額。
據上論斷，應依刑事訴訟法第273 條之1 第1 項、第299 條第1
項前段，第300條，判決如主文（依刑事判決精簡原則，僅記載
程序法）。
本案經檢察官許景睿偵查起訴；檢察官陳淑香到庭執行職務。
中    華    民    國  110     年    11    月    30    日
                  刑事第七庭    法  官  簡廷恩
以上正本證明與原本無異。
如不服本判決應於收受判決後20日內向本院提出上訴書狀，並應
敘述具體理由；其未敘述上訴理由者，應於上訴期間屆滿後20日
內向本院補提理由書（均須按他造當事人之人數附繕本）。「切
勿逕送上級法院」。
告訴人或被害人對於判決如有不服，具備理由請求檢察官上訴者
，其上訴期間之計算，係以檢察官收受判決正本日期為準。
                                書記官  許馨月
中　　華　　民　　國　　110 　年　　12　　月　　1 　　日
附錄本件論罪科刑之法條：
中華民國刑法第320條第1項：
意圖為自己或第三人不法之所有，而竊取他人之動產者，為竊盜
罪，處五年以下有期徒刑、拘役或五十萬元以下罰金。
中華民國刑法第321條：
犯前條第一項、第二項之罪而有下列情形之一者，處六月以上五
年以下有期徒刑，得併科五十萬元以下罰金：
一、侵入住宅或有人居住之建築物、船艦或隱匿其內而犯之。
二、毀越門窗、牆垣或其他安全設備而犯之。
三、攜帶兇器而犯之。
四、結夥三人以上而犯之。
五、乘火災、水災或其他災害之際而犯之。
六、在車站、港埠、航空站或其他供水、陸、空公眾運輸之舟、
    車、航空機內而犯之。
前項之未遂犯罰之。